臺灣板橋地方法院刑事判決　　　　　　95年度簡上字第734 號
上　訴　人　台灣板橋地方法院檢察署檢察官
被　　　告　甲○○
上列上訴人因被告竊盜案件，不服中華民國95年8 月29日本院95
年度簡字第5174號第一審判決（聲請簡易判決處刑案號：台灣板
橋地方法院檢察署95年度偵字第15308 號），提起上訴及移送併
辦（95年度撤緩偵字第165 號、95年度偵字第21433 號），本院
判決如下：
    主      文
原判決撤銷。
甲○○連續竊盜，處拘役伍拾日，如易科罰金，以（銀元）參佰
元折算壹日。
    事      實
一、甲○○基於意圖為自己不法所有之概括犯意，連續：
（一）先於民國95年2 月10日下午5 時許，在台北縣土城市○○
      路○段1 之3 號1 樓台灣屈臣氏個人用品商店股份有限公
      司（下稱：屈臣氏商店）店內，趁店員未注意，徒手竊取
      該商店陳列之化妝粉餅2 盒、眼影1 盒等物（價值合計新
      台幣（下同）1,600 元），得手後放置於其隨身攜帶之袋
      內欲離去時，因警報器響起，為該店店員發覺，報警查獲
      。
（二）再於95年6 月18日上午10時10分許，在台北縣板橋市○○
      路147 號1 樓康是美商店內，徒手竊取該商店陳列之手環
      2 個（價值合計1,598 元），得手後欲離去時，為店員丁
      ○○發覺，報警查獲。
（三）又於95年6 月22日上午8 時50分許，在台北縣土城市○○
      路105 號頂好超市店內，趁店員不注意，徒手竊取該商店
      陳列之梳子1 把、防曬乳液2 瓶，髮圈3 包等物（價值合
      計714 元），得手後放置於其隨身攜帶之皮包內欲離去時
      ，為該店店員發覺，報警查獲。
二、案經台北縣政府警察局板橋分局報告台灣板橋地方法院檢察
    署檢察官偵查後聲請以簡易判決處刑及移送本院併案審理。
    理      由
一、本案被告甲○○所犯係死刑、無期徒刑、最輕本刑為3 年以
    上有期徒刑以外之罪，且非高等法院管轄之第一審案件，其
    於本院審理時就被訴事實為有罪之陳述，經本院告知簡式審
    判程序之旨，並聽取公訴人、被告之意見後，經合議庭裁定
    進行簡式審判程序，合先敘明。
二、認定事實所憑之證據：
（一）上揭事實，業據被告於本院審理時坦承不諱，核與證人乙
      ○○、丁○○、丙○○於警詢時證述之情節相符，並有扣
      案手環、照片、扣押物品目錄表、贓物認領保管單等件附
      卷可稽，足認被告自白核與事實相符，應堪採信。
（二）被告雖另辯稱：伊患有重度憂鬱症，當時吃藥，意識不清
      云云。惟審酌被告行竊之地點均為開架式商店，竊取之物
      則均為女用飾品、化妝品、保養品等物，顯係刻意挑選；
      且行竊後將該等物品置入袋子或皮包內以掩飾犯行，顯就
      其竊盜犯行已有犯罪計畫，逐步實行，難認係在意識不清
      下所為。本院因認前開辯解，屬事後卸責避就之詞，不足
      採信。
（三）綜上所述，本案事證明確，被告犯行，洵堪認定。
三、新舊法之比較適用：
（一）被告行為後，刑法於94年2 月2 日修正公布，並自95年7
      月1 日施行，且刑法施行法於95年6 月14日增訂該法第1
      條之1 規定，並同自95年7 月1 日施行。另按同於95年7
      月1 日修正施行之刑法第2 條規定，乃係關於新舊法比較
      適用之準據法，其本身無關行為可罰性要件之變更，故上
      開法律修正施行後，如有涉及比較新舊法之問題，即應逕
      依修正後刑法第2 條第1 項規定，為「從舊從輕」之比較
      。再法律變更之比較適用，比較時應就罪刑有關之共犯、
      未遂犯、想像競合犯、牽連犯、連續犯、結合犯、以及累
      犯加重、自首減輕暨其他法定加減（如身分加減）與加減
      例等一切情形，綜其全部罪刑之結果而為比較；且就比較
      之結果，須為整體之適用，不能割裂分別適用各該有利於
      行為人之法律（最高法院95年度第8 次刑事庭會議決議意
      旨參照）。
（二）經綜合比較結果，被告所犯涉及罰金刑、連續犯等規定，
      均以修正前刑法對被告有利，自應整體依刑法第2 條第1
      項前段規定，適用行為時之修正前刑法及罰金罰鍰提高標
      準條例相關規定，予以論處。
四、核被告所為，係犯刑法第320 條第1 項之竊盜罪。被告先後
    三次竊盜犯行，時間緊接，手法相同，又係犯相同構成要件
    之罪，顯係基於概括犯意反覆為之，為連續犯，應依修正前
    刑法第56條規定論以一罪，並依法加重其刑。被告於95年2
    月10日、95年6 月22日之竊盜犯行，聲請簡易判決處刑意旨
    雖未及之，但與聲請簡易判決處刑之犯罪事實，具有連續犯
    之裁判上一罪關係，已如前述；並經檢察官以95年度撤緩偵
    字第165 號、95年度偵字第21433 號案件移送本院合議庭併
    案審理，本院自得併予審究，附此敘明。
五、撤銷改判之理由：
    原審認被告罪證明確，予以論罪科刑，固非無見，惟未及斟
    酌被告就併案部分之犯行，容有未洽，自應由本院予以撤銷
    改判。
六、爰審酌被告之素行、犯罪之動機與目的均僅為貪圖一己之私
    利，手段平和、所竊得財物之價值不鉅、業經追回失物返還
    被害人，及犯罪後坦承犯行，態度尚屬良好等一切情狀，量
    處如主文所示之刑，並諭知如易科罰金之折算標準（刑法第
    41條關於易刑處分之規定亦經修正，經比較新舊法結果，以
    舊法對被告有利，自應適用行為時之法律處斷），以示懲儆
    。
據上論斷，應依刑事訴訟法第455 條之1 第1 項、第3 項、第
369 條第1 項前段、第364 條、第273 條之1 第1 項，刑法第2
條第1 項前段、第320 條第1 項、修正前刑法第56條、第41條第
1 項前段，罰金罰鍰提高標準條例第1 條前段、修正前罰金罰鍰
提高標準條例第2 條，判決如主文。
本案經檢察官彭聖斐到庭執行職務。
中　　華　　民　　國　　96    年　　2     月    6     日
            刑事第六庭  審判長法  官  許仕楓
                              法  官  饒金鳳
                              法　官  林鈺琅
以上正本證明與原本無異。
不得上訴。
                              書記官  林蔚然
中　　華　　民　　國　　96    年    2     月　　6     日
附錄本案論罪科刑法條全文：
刑法第320 條第1 項：
  意圖為自己或第三人不法之所有，而竊取他人之動產者，為竊
  盜罪，處五年以下有期徒刑、拘役或五百元以下罰金。
